臺灣臺南地方法院交通事件裁定　　　　99年度交聲字第1593號
移送機關　　交通部公路總局嘉義區監理所臺南監理站
異議人即
受處分人　　鄭鴻儀
上列異議人即受處分人因違反道路交通管理處罰條例案件，對於
交通部公路總局嘉義區監理所臺南監理站民國99年12月7日所為
之裁決處分（處分案號：嘉監南字第裁74-MM0000000號）聲明異
議，本院裁定如下：
    主    文
異議駁回。
    理    由
一、原處分意旨略以：異議人即受處分人鄭鴻儀（下稱異議人）
    所有車牌號碼262-DVF號重型機車（下稱系爭機車），於民
    國99年10月7日14時57分許，在臺南縣歸仁鄉○○○○路高鐵
    車站P3停車場外，因在禁止臨時停車處所停車，經臺南縣警
    察局歸仁分局（下稱舉發機關）警員製單逕行舉發，嗣經移
    送機關即交通部公路總局嘉義區監理所臺南監理站（下稱原
    處分機關）以其違規事證明確，依道路交通管理處罰條例第
    56條第1項第1款及違反道路交通管理事件統一裁罰基準表之
    規定，裁處異議人罰鍰新臺幣（下同）600元等語。
二、異議意旨略以：
  (一)舉發單所載之違規地點即歸仁鄉○○路高鐵車站P3停車場外
    與事實不符，經異議人向原處分機關陳述後，舉發機關自行
    以書寫修改為「歸仁鄉○○○○路高鐵車站P3停車場外」，仍
    與異議人當日所停放位置不符。
  (二)異議當日所停機車係在歸仁大道旁（高鐵路線旁道路），當
    地並無紅黃線，並非裁決書所指位置。
  (三)舉發單所附照片，故意未拍攝道路周邊特徵，以明確顯示違
    規事實，故意記載不實之停放位置，於事後塗改仍為不實之
    記載，此裁決書當然應為無效。
  (四)為此聲明異議等語。
三、按人行道，指為專供行人通行之騎樓、走廊，及劃設供行人
    行走之地面道路，與人行天橋及人行地下道，且不得臨時停
    車，道路交通管理處罰條例第3條第3款、道路交通安全規則
    第111條第1項第1款分別定有明文。次按汽車駕駛人停車時
    ，有在禁止臨時停車處所停車者，處600元以上1,200元以下
    罰鍰，道路交通管理處罰條例第56條第1項第1款亦規定甚明
    。
四、經查：
  (一)異議人所有之系爭機車，於上開時間因在臺南縣歸仁鄉○○
    ○○路高鐵車站P3停車場外之人行道禁止臨時停車處所停車，
    經舉發機關警員製單逕行舉發，並經原處分機關依法裁處如
    前所述內容之裁罰等情，有臺南縣警察局99年10月15日南縣
    警交字第MM0000000號舉發違反道路交通管理事件通知單、
    原處分機關99年12月7日嘉監南字第裁74-MM0000000號裁決
    書各1份及違規採證照片1幀附卷可稽。
  (二)異議人稱系爭機車係停於歸仁大道旁，而採證照片未拍攝道
    路週邊特徵，且舉發單之違規地點經舉發機關自行更改，與
    事實不符等語，惟查：
    1.經參酌舉發機關100年2月18日南市警歸交字第1000003282
      號函附之違規地點位置圖，系爭機車於違規當時停放之位
      置固係於歸仁大道旁，惟該違規地點乃位於歸仁大道與歸
      仁10路交岔路口之人行道上，因此，舉發機關以違規地點
      係位於「歸仁10路高鐵車站P3停車場外」而為舉發，尚難
      認有何違誤。
    2.又歸仁大道與歸仁10路係垂直之二條道路，歸仁大道位於
      歸仁10路之東方，違規地點位於歸仁10路之北方即歸仁大
      道之西方，而P3停車場位於歸仁10路之南方，亦即P3停車
      場與違規地點均鄰接歸仁10路，因此，P3停車場與違規地
      點既均鄰接歸仁10路，則舉發機關以違規地點係位於P3停
      車場外而為舉發，亦難認有何違誤。
    3.再按處罰機關受理移送之舉發違反道路交通管理事件時，
      發現應填記內容不符規定，或所列附件漏未移送者，應即
      洽請原移送機關更正或補送。違反道路交通管理事件，處
      罰機關受理後發現舉發錯誤或要件欠缺，可補正或尚待查
      明者，退回原舉發機關查明補正後依法處理；其錯誤屬實
      且無可補正者，由受理機關依權責簽結，並將簽結之理由
      ，連同該事件有關文件書函請原舉發單位之上級機關查究
      ，違反道路交通管理事件統一裁罰基準及處理細則第33條
      定有明文。本件舉發時，舉發單之違規地點記載為「歸仁
      鄉○○路高鐵車站P3停車場外」，嗣異議人於收到舉發單
      後，向原處分機關陳述違規地點記載錯誤，舉發機關則更
      正舉發單之違規地點為「歸仁鄉○○○○路高鐵車站P3停車
      場外」，並將更正之舉發單送達異議人，此有異議人之陳
      述書及舉發機關99年11月4日南縣歸警字第0990024914號
      函文附卷可證，舉發機關既將舉發單之違規地點更正後並
      送達異議人，已符合上開法規之規定，而無違法之處。可
      認本件違規地點係於歸仁鄉○○○○路高鐵車站P3停車場外
      。
    4.依上所述，異議人稱系爭機車係停於歸仁大道旁，而採證
      照片未拍攝道路週邊特徵，且舉發單之違規地點經舉發機
      關自行更改，與事實不符等語，尚難採之。
  (三)又異議人以該地點無紅黃線等語置辯，惟觀之道路交通安全
    規則第111條第1項第1款規定「人行道不得臨時停車」，與
    同條項第3款規定「設有禁止臨時停車標誌、標線處所不得
    臨時停車」併列，二者性質不同，前者係以法律明文規範絕
    對禁止臨時停車處所，此種乃不待主管機關另行劃設標線或
    設置號誌，本質上即禁止臨時停車，後者為經劃設標線或設
    置標誌後始禁止臨時停車之相對禁止臨時停車處所，此際，
    標線、標誌之劃設具有創設性。而依上開採證照片所示，系
    爭機車停放處乃位於政府鋪設人行道之灰色地磚，依一般社
    會經驗應可辨識上開灰色地磚所在之位置係屬供公眾通行道
    路之人行道，依上所述，乃屬禁止臨時停車之處所，不待主
    管機關劃設或設置標線、標誌為必要，即使主管機關在人行
    道之前劃設有禁止停車之紅色實線或設置標誌，亦僅具提醒
    、督促駕駛人注意之作用而已，並非以有無設有禁止臨時停
    車之標線或標誌，作為判定該人行道是否為禁止臨時停車處
    所之處罰依據。是異議人自不得諉以系爭機車停放處未劃設
    禁止臨時停車之紅色標線即得於該處停車而解免其責。據此
    ，異議人有將車輛停放在禁止臨時停車處所（即人行道）停
    車之違規行為，堪可認定。
  (四)綜上所述，異議人所有之系爭機車，有於上揭時、地在禁止
    臨時停車處所停車之違規行為，既可認定，則原處分機關依
    道路交通管理處罰條例第56條第1項第1款及違反道路交通管
    理事件統一裁罰基準表之規定，裁處異議人罰鍰600元之處
    分，核無違誤。本件異議為無理由，應予駁回。
五、據上論結，應依道路交通管理處罰條例第87條第2項、道路
    交通事件處理辦法第18條，裁定如主文。
中    華    民    國   100    年    3     月    29    日
                      交通法庭  法  官 林福來
以上正本證明與原本無異。
如不服本裁定，應於收受送達後5日內向本院提出抗告狀。（應
附繕本）
                                書記官 李淑惠
中    華    民    國   100    年    3     月    30    日